【裁判字號】    95,交聲,519
【裁判日期】    950707
【裁判案由】    聲明異議
【裁判全文】
臺灣臺中地方法院交通事件裁定         95年度交聲字第519號
原處分機關  交通部公路總局臺中區監理所臺中市監理站
受處分人
即異議人    甲○○
                      9樓
上列異議人因違反道路交通管理處罰條例案件，對於交通部公路
總局臺中區監理所臺中市監理站九十五年五月十六日裁監稽違字
第六一－ＧＣ0000000號所為之處分（原舉發案號：中市
警交字第ＧＣ0000000號），聲明異議，本院裁定如下：
    主  文
原處分關於裁處罰鍰部分撤銷。
前項撤銷部分，不罰。
其餘異議駁回。
    理    由
一、異議意旨以：異議人即受處分人（下稱受處分人）甲○○因
    酒駕受傷，住院及復健需六個月以上之治療，目前並無收入
    ，此後不敢再犯，請一罪不兩罰，爰聲明異議云云。
二、按汽車駕駛人，駕駛汽車經測試檢定有酒精濃度超過規定標
    準之情形者，處一萬五千元以上六萬元以下罰鍰，並當場移
    置保管其車輛及吊扣其駕駛執照一年，因而肇事致人受傷者
    ，並吊扣其駕駛執照二年，道路交通管理處罰條例第三十五
    條第一項第一款定有明文。參酌道路交通安全規則第一百十
    四條第二款規定：「汽車駕駛人有左列情形之一者，不得駕
    車：二、飲用酒類或其他類似物後其吐氣所含酒精濃度超過
    每公升零點二五毫克或血液中酒精濃度超過百分之零點零五
    以上者」，應可認上開處罰條例所稱之規定標準，即係前揭
    酒精濃度之數值。經查，受處分人於本件舉發之民國九十五
    年二月十七日六時三十分許，於臺中市○○區○○路與河北
    一街口，因酒後駕車肇事致人受傷，經警對其施以呼氣式酒
    精濃度測試，測得甲○○呼氣中酒精濃度達每公升零點九一
    毫克交通違規之事實，有臺中市警察局中市警交字第ＧＣ0
    000000號舉發違反道路交通管理事件通知單影本在卷
    可憑，且為受處分人所不爭執，自堪信為真實。上開情形，
    固得依道路交通管理處罰條例第三十五條第一項第一款予以
    處罰，惟按行政罰法第二十六條第一項規定：「一行為同時
    觸犯刑事法律及違反行政法上義務規定者，依刑事法律處罰
    之。但其行為應處以其他種類行政罰或得沒入之物而未經法
    院宣告沒收者，亦得裁處之」，第二項規定：「前項行為如
    經不起訴處分或為無罪、免訴、不受理、不付審理之裁判確
    定者，得依違反行政法上義務規定裁處之」，而道路交通處
    罰事件本質上屬於行政罰，並無疑義，故解釋上自應適用上
    開行政罰法規定。查受處分人因酒醉駕車涉犯公共危險罪，
    經本院於九十五年五月十日以九十五年度中交簡字第七七五
    號判決拘役五十日，如易科罰金，以三百元折算一日在案，
    於九十五年六月六日確定，分別有臺灣高等法院前案紀錄表
    及本院九十五年度中交簡字第七七五號判決各一件在卷可憑
    。準此，本件受處分人酒醉駕車之同一違規行為既經依刑事
    法律處罰，依行政罰法第二十六條第一項前段之規定，原處
    分機關自不得就該同一違規事實再處以罰鍰，受處分人此部
    分異議為有理由。惟吊扣駕駛執照因屬行政罰法所稱其他種
    類行政罰，依同條項後段之規定，雖經依刑事法律處罰後，
    仍得裁處之，是受處分人此部分之異議自非有理。
三、綜上所述，原處分機關以受處分人有酒後駕車肇事之行為，
    依道路交通管理處罰條例第三十五條第一項第一款及違反道
    路交通管理事件統一裁罰基準及處理細則第四十三條、第四
    十四條及第六十一條之規定，裁處受處分人罰鍰五萬二千五
    百元，並吊扣駕駛執照二十四個月之處分，其中裁處罰鍰之
    部分於法不合，應予撤銷。至原處分機關吊扣受處分人駕駛
    執照部分，核無不當，此部分異議無理由，應予駁回。
四、據上論斷，應依道路交通管理處罰條例第八十七條第二項，
    道路交通案件處理辦法第十九條、第二十條前段，裁定如主
    文。
中    華    民    國    95    年    7     月     7    日
                    交通法庭    法  官  黃炫中
上正本證明與原本無異。
如不服本裁定應於送達後五日內向本院提出抗告狀。
                                書記官  黃珮華
中    華    民    國    95    年    7     月    7     日


司法院資訊處製作；財團法人民間司法改革基金會備份。
